# 小贷公司将应收贷款转移给第三方企业

提问人：涛声依旧 88228822 时间：2020-03-17 08:05:26
请教陈版，阅读瑞华计学撮要 特殊业务问答问题4-1-13.看了所分析得金融资产是否终止确认问题，之前遇到个类似例子，小贷公司将应收贷款转移给第三方企业签订了应收贷款转移协议、担保贷款得协议，贷款担保协议中明确约定 第三方企业对应收贷款金额 提供担保，于是第三方企业按照担保协议及对未来风险考虑 确定 坏账估计损失比列1%，第三方企业会计处理为：借：资产减值损失 贷 预计负债 。其他合同约定及相关协议条款跟瑞华计学撮要特殊业务问答问题一样。
问题： 1 、站在小贷公司来说，按照特殊业务问答问题4-1-13，不能终止确认，对收取的管理服务合同收益 作为其他业务收入-管理服务收入
2 、第三方企业的会计处理，收到小贷公司转付的收回贷款 确认为 其他应收款，放贷的时候也通过其他应应收款科目核算，如果收到小贷公司转来的利息作为其他业务收入 -利息收入，确认贷款损失 按照贷款估计损失比例1%，会计处理为：借：资产减值损失 贷 预计负债
上述会计处理正确不？第三方企业确认坏账损失，贷方用预计负债可以不？

回答人：chenyiwei
“小贷公司将应收贷款转移给第三方企业签订了应收贷款转移协议、担保贷款得协议，贷款担保协议中明确约定 第三方企业对应收贷款金额 提供担保”：受让方还要为该贷款提供担保？这样安排的原因是什么？具体还有无其他特殊条款安排？